<!DOCTYPE html PUBLIC "-//W3C//DTD XHTML 1.0 Transitional//EN" "http://www.w3.org/TR/xhtml1/DTD/xhtml1-transitional.dtd">
<html xmlns="http://www.w3.org/1999/xhtml">
<head>
	<meta http-equiv="Content-Type" content="text/html; charset=iso-8859-1" />
	<title>Ymmärrä suomea</title>
	<style type="text/css" media="all">@import "css/styles.css";</style>
	<script type="text/javascript" src="swfobject.js"></script>
</head>
<body class="font-medium">
	<div id="main-wrapper">
		<div id="topbar"></div>
		<div id="main-menu">
			<table cellspacing="0" cellpadding="0" border="0" class="add-links"><tr>
				<td class="item"><img class="raquo" src="i/raquo.gif" alt="" height="7" width="4" /><a href="/ymmarra/index.php?moduli=sanakirja">Sanakirja</a></td>
				<td class="item"><img class="raquo" src="i/raquo.gif" alt="" height="7" width="4" /><a href="/ymmarra/index.php?moduli=verbit">Verbiluettelo</a></td>
				<td class="item"><img class="raquo" src="i/raquo.gif" alt="" height="7" width="4" /><a href="/ymmarra/index.php?moduli=kielioppi">Kielioppi</a></td>
			</tr></table>
			<table cellspacing="0" cellpadding="0" border="0"><tr>
				<td class="item"><img class="raquo" src="i/raquo.gif" alt="" height="7" width="4" /><a href="/ymmarra/index.php">Etusivu</a></td>
				<td class="item"><img class="raquo" src="i/raquo.gif" alt="" height="7" width="4" /><a href="/ymmarra/index.php?moduli=tekstit">Lukutekstit</a></td>
			</tr></table>
		</div>
		<div id="content">
			<table cellspacing="0" cellpadding="0" border="0" id="content-wrapper"><tr>
				<td>
					<div id="left-menu">
												<div class="header-verb"><span>Verbit</span></div>
						<div class="menu">
								<div class="init"><a href="/ymmarra/index.php?moduli=verbit&kirjain=a">A</a></div>
								<div class="init"><a href="/ymmarra/index.php?moduli=verbit&kirjain=e">E</a></div>
								<div class="init"><a href="/ymmarra/index.php?moduli=verbit&kirjain=h">H</a></div>
								<div class="init"><a href="/ymmarra/index.php?moduli=verbit&kirjain=i">I</a></div>
								<div class="init"><a href="/ymmarra/index.php?moduli=verbit&kirjain=j">J</a></div>
								<div class="init"><a href="/ymmarra/index.php?moduli=verbit&kirjain=k">K</a></div>
								<div class="init"><a href="/ymmarra/index.php?moduli=verbit&kirjain=l">L</a></div>
								<div class="init"><a href="/ymmarra/index.php?moduli=verbit&kirjain=m">M</a></div>
								<div class="init"><a href="/ymmarra/index.php?moduli=verbit&kirjain=n">N</a></div>
								<div class="init"><a href="/ymmarra/index.php?moduli=verbit&kirjain=o">O</a></div>
								<div class="init"><a href="/ymmarra/index.php?moduli=verbit&kirjain=p">P</a></div>
								<div class="init"><a href="/ymmarra/index.php?moduli=verbit&kirjain=r">R</a></div>
								<div class="init"><a href="/ymmarra/index.php?moduli=verbit&kirjain=s">S</a></div>
								<div class="init"><a href="/ymmarra/index.php?moduli=verbit&kirjain=t">T</a></div>
								<div class="init"><a href="/ymmarra/index.php?moduli=verbit&kirjain=u">U</a></div>
								<div class="init"><a href="/ymmarra/index.php?moduli=verbit&kirjain=v">V</a></div>
								<div class="init"><a href="/ymmarra/index.php?moduli=verbit&kirjain=y">Y</a></div>
								<div class="init"><a href="/ymmarra/index.php?moduli=verbit&kirjain=Ä">Ä</a></div>
						</div>					</div>
				</td>
				<td>
					<div id="main-content">
						<div id="path">
							<a href=".">Etusivu</a> &gt; <a href="/ymmarra/index.php?moduli=verbit&kirjain=K">K</a>						</div>
													<h1>KOETELLA</h1>
						<table cellspacing="0" cellpadding="0" border="0">
							<tr>
								<td colspan="2" style="padding-bottom:10px;"><strong>Aktiivin indikatiivi</strong></td>
							</tr>
							<tr>
								<td><pre>PREESENS                   
minä     koettelen         
sinä     koettelet         
hän      koettelee         
me       koettelemme       
te       koettelette       
he       koettelevat       

PASSIIVI
         koetellaan        

IMPERFEKTI                 
         koettelin         
         koettelit         
         koetteli          
         koettelimme       
         koettelitte       
         koettelivat       

PASSIIVI
         koeteltiin        

PERFEKTI
olen     koetellut         
olet     koetellut         
on       koetellut         
olemme   koetelleet        
olette   koetelleet        
ovat     koetelleet        

PASSIIVI
on       koeteltu          

PLUSKVAMPERFEKTI
olin     koetellut         
olit     koetellut         
oli      koetellut         
olimme   koetelleet        
olitte   koetelleet        
olivat   koetelleet        

PASSIIVI
oli      koeteltu          
</pre></td>
								<td>&nbsp;&nbsp;&nbsp;</td>
								<td><pre>  KIELTOMUOTO
  en        koettele
  et        koettele
  ei        koettele
  emme      koettele
  ette      koettele
  eivät     koettele


  ei        koetella

   
  en        koetellut
  et        koetellut
  ei        koetellut
  emme      koetelleet
  ette      koetelleet
  eivät     koetelleet


  ei        koeteltu


  en    ole koetellut
  et    ole koetellut
  ei    ole koetellut
  emme  ole koetelleet
  ette  ole koetelleet
  eivät ole koetelleet


  ei    ole koeteltu


  en    ollut  koetellut
  et    ollut  koetellut
  ei    ollut  koetellut
  emme  olleet koetelleet
  ette  olleet koetelleet
  eivät olleet koetelleet


  ei    ollut  koeteltu
</pre></td>
							</tr>
						</table>
						<table cellspacing="0" cellpadding="0" border="0">
							<tr>
								<td colspan="2" style="padding-bottom:10px;"><strong>Aktiivin konditionaali</strong></td>
							</tr>
							<tr>
								<td><pre>PREESENS
minä     koettelisin       
sinä     koettelisit       
hän      koettelisi        
me       koettelisimme     
te       koettelisitte     
he       koettelisivat     

PASSIIVI
         koeteltaisiin     

PERFEKTI
olisin   koetellut         
olisit   koetellut         
olisi    koetellut         
olisimme koetelleet        
olisitte koetelleet        
olisivat koetelleet        

PASSIIVI
olisi    koeteltu          
</pre></td>
								<td>&nbsp;&nbsp;&nbsp;</td>
								<td><pre> 
  en        koettelisi
  et        koettelisi
  ei        koettelisi
  emme      koettelisi
  ette      koettelisi
  eivät     koettelisi


  ei        koeteltaisi


  en    olisi  koetellut
  et    olisi  koetellut
  ei    olisi  koetellut
  emme  olisi  koetelleet
  ette  olisi  koetelleet
  eivät olisi  koetelleet


  ei    olisi  koeteltu
</pre></td>
							</tr>
						</table>
						<table cellspacing="0" cellpadding="0" border="0">
							<tr>
								<td colspan="2" style="padding-bottom:10px;"><strong>Aktiivin potentiaali</strong></td>
							</tr>
							<tr>
								<td><pre>PREESENS
minä     koetellen         
sinä     koetellet         
hän      koetellee         
me       koetellemme       
te       koetellette       
he       koetellevat       

PASSIIVI
         koeteltaneen      

PERFEKTI
lienen   koetellut         
lienet   koetellut         
lienee   koetellut         
lienemme koetelleet        
lienette koetelleet        
lienevät koetelleet        

PASSIIVI
lienee   koeteltu          
</pre></td>
								<td>&nbsp;&nbsp;&nbsp;</td>
								<td><pre> 
  en        koetelle
  et        koetelle
  ei        koetelle
  emme      koetelle
  ette      koetelle
  eivät     koetelle


  ei        koeteltane


  en    liene  koetellut
  et    liene  koetellut
  ei    liene  koetellut
  emme  liene  koetelleet
  ette  liene  koetelleet
  eivät liene  koetelleet


  ei    liene  koeteltu
</pre></td>
							</tr>
						</table>
						<table cellspacing="0" cellpadding="0" border="0">
							<tr>
								<td colspan="2" style="padding-bottom:10px;"><strong>Aktiivin imperatiivi</strong></td>
							</tr>
							<tr>
								<td><pre>PREESENS

(sinä)   koettele          
(hän)    koetelkoon        
(me)     koetelkaamme      
(te)     koetelkaa         
(he)     koetelkoot        

PASSIIVI
         koeteltakoon      

PERFEKTI

ole      koetellut         
olkoon   koetellut         
olkaamme koetelleet        
olkaa    koetelleet        
olkoot   koetelleet        

PASSIIVI

olkoon   koeteltu          
</pre></td>
								<td>&nbsp;&nbsp;&nbsp;</td>
								<td><pre> 

  älä       koettele
  älköön    koetelko
  älkäämme  koetelko
  älkää     koetelko
  älkööt    koetelko


  älköön    koeteltako



  älä      ole  koetellut
  älköön   olko koetellut
  älkäämme olko koetelleet
  älkää    olko koetelleet
  älkööt   olko koetelleet



  älköön   olko koeteltu
</pre></td>
							</tr>
						</table>
						<table cellspacing="0" cellpadding="0" border="0">
							<tr>
								<td colspan="2" style="padding-bottom:10px;"><strong>Verbin nominaalimuodot</strong></td>
							</tr>
							<tr>
								<td><pre>I INFINITIIVI              

Lyhyempi muoto:            
         koetella          

Pitempi muoto:             
         koetellakseni     
         koetellaksesi
         koetellakseen
         koetellaksemme
         koetellaksenne
         koetellakseen

III  INFINITIIVI           

inessiivi    koettelemassa 
elatiivi     koettelemasta 
illatiivi    koettelemaan  
adessiivi    koettelemalla
abessiivi    koettelematta 
instruktiivi koetteleman   
                           
Passiivi
instruktiivi koeteltaman   
                           
                           
</pre></td>
								<td>&nbsp;&nbsp;&nbsp;</td>
								<td><pre>  II INFINITIIVI

  inessiivi     koetellessa
  instruktiivi  koetellen

  Passiivi
  inessiivi     koeteltaessa






  IV INFINITIIVI

  nominatiivi   koetteleminen
  partitiivi    koettelemista
      

   I PARTISIIPPI 
   aktiivi      koetteleva
   passiivi     koeteltava

   II PARTISIIPPI 
   aktiivi      koetellut
   passiivi     koeteltu
</pre></td>
							</tr>
						</table>

					</div>
				</td>
			</tr></table>		</div>
		<div id="footer"><a href="http://www.oph.fi/"><img src="i/oph_logo_ymmarrasuomea.gif" width="157" height="35" alt="OPH" /></a></div>
	</div>
</body>
</html>
